

Pedro Santos

CONTATO

✓ pedrossantos00@icloud.com



In linkedin.com/in/pedrosantos00



Oeiras, Portugal

SOBRE

Técnico de informática com experiência em Instalação, manuntenção e configuração de hardwares, softwares e Sistemas operativos. Conhecimentos em gerenciamento de redes e de máquinas virtuais. Experiente em prestar auxilio a clientes derivado ao forte histórico de trabalho nas áreas de hotelaria. Bastante assíduo, pontual e à procura de novos objetivos e desafios. Construindo atualmente carreira de programador.

LICENÇAS E CERTIFICADOS

Automating Administration with Windows PowerShell Rumos I Mar. 2021

IT Technical Rumos I Mar. 2021

CompTIA A+ Essentials Rumos I Fev. 2021

IT Security Rumos I Jan. 2021

Personal Branding and Communication GALILEU- Focus on Success | Jan. 2021

ITII Service Desk Rumos I Jan. 2021

EXPERIÊNCIA

Técnico informático - Prosonic

Prosonic I Out.2021 - Atualmente

- -Prestação serviço técnico a clientes.
- -Configuração sistemas cameras segurança ligadas em rede.
- -Instalação e configuração de máquinas
- -Instalação de sistemas tintagem em máquinas para bancos.
- -Reparação e manuntenção de computadores

Hospedagem de Servidor Autônomo I Jan. 2020 - Atualmente

CEO da Game Private Servers.

Funções principais:

- Administrar servidores Linux (Debian 10);
- Servidor web.
- Experiência CronTab;
- Configurar e otimizar kernel para melhor desempenho;
- -Filtro de tráfego de internet e portas (proteções DDos);
- Trabalhar com C # (Básico);
- Configurar e trabalhar com softwares FTP e UDP:
- Configurar e administrar servidores de jogos.
- Criação e configuração de máquinas virtuais.

Repositor noturno

Pingo Doce I Mar. 2021 - Ago. 2021

Empregado de mesa/Barmen 2ª Solplay Hotel | Fev. 2019 - Jan. 2021

Empregado de mesa 1ª Hotel Lagoas Park I Jan. 2016 - Jun. 2018

EDUCAÇÃO

Curso Javascript/Typescript People & Skills | 2021 - 2021

Academia Técnico de Informática RUMOS I 2020 - 2021

Ensino Secundário Cenintel I 2016 - 2018

IDIOMAS

Português - Nativo Inglês - Profissional